【裁判字號】    88,易,1366
【裁判日期】    890425
【裁判案由】    過失傷害
【裁判全文】
台灣士林地方法院刑事判決                        八十八年度易字第一三六六號
    公  訴  人  臺灣士林地方法院檢察署檢察官
    被      告  甲○○
右列被告因過失傷害案件，經檢察官提起公訴（八十八年度偵字第七四三七號），本
院判決如左：
    主  文
甲○○因過失傷害人，處拘役伍拾日，如易科罰金，以佰元折算壹日。
    事  實
一、甲○○於民國八十八年五月二十六日上午八時許，在台北市○○區○○路一○六
    巷三七號萬客隆大賣場十號收銀櫃檯處等候結帳時，適因隔壁八號收銀櫃檯剛開
    放結帳，甲○○為節省結帳等待時間，見狀即欲推車至八號收銀櫃檯結帳，其在
    使用之手推車時，本應注意四週行人之往來安全，避免撞及他人，且當時復無不
    能注意之情事，竟疏未注意，匆忙將手推車推往隔壁八號收銀櫃檯結帳，不慎撞
    及站立在其右側之乙○○○，致乙○○○跌倒在地，受有左側股骨轉子間骨折之
    傷害。
二、案經被害人乙○○○訴請臺灣士林地方法院檢察署檢察官偵查起訴。
    理  由
一、訊據被告甲○○矢口否認涉有前揭過失傷害犯行，辯稱：告訴人當時是站在其夫
    丙○○手推車之右前方，因八號收銀櫃檯開放結帳，伊與告訴人之夫均欲往八號
    櫃檯結帳，當時是告訴人先生的手推車撞倒告訴人云云。惟查，右揭犯罪事實，
    業據告訴人乙○○○指訴綦詳，而證人即告訴人之夫丙○○迭於偵查及本院調查
    時證稱：當天要結帳時，伊推車排在被告後面，告訴人是站在旁邊等，忽然間隔
    壁櫃檯要開放結帳，被告即匆忙衝過去，而撞到告訴人等語無誤；又當時被告與
    告訴人之夫丙○○均在十號收銀櫃檯等待結帳，丙○○的手推車係在被告後方排
    隊，告訴人則站在右側（如本院刑事勘驗筆錄附圖所示之位置），後因八號收銀
    櫃檯開放結帳，被告遂急忙搶著欲至八號櫃檯結帳，不慎撞到告訴人等情，業經
    證人即該賣場安全管理人員丁○○到庭證述無訛，並經本院會同證人丁○○、被
    告及告訴人夫婦等人至現場勘驗屬實，製有刑事勘驗筆錄乙份、現場照片二張在
    卷可稽。況衡情證人丁○○與被告及告訴人均不相識，斷無刻意偏袒何方之必要
    ，是其所為證言應屬可採。且互核證人丁○○所述內容與告訴人、證人丙○○所
    陳上情悉屬相符，是告訴人所指訴之前揭情節，自較為可採，被告所辯上開各節
    應係事後卸責之詞，不足採信。另告訴人因遭被告所使用之手推車撞到而跌坐在
    地，受有左側股骨轉子間骨折之傷害，亦有長庚紀念醫院診斷證明書乙份在卷可
    按。按一般人在賣場使用手推車時，應注意四週行人之往來安全，避免不慎撞及
    他人，此為通常一般人均應注意並能注意之事項。被告在使用手推車時本應注意
    四週狀況，而本件意外發生時復無不能注意之情形，被告竟因隔壁八號收銀櫃檯
    開放結帳，為求節省時間而匆忙推動其使用之手推車，欲至上開櫃檯結帳時，疏
    未注意而不慎撞倒站在其旁之告訴人，因而致告訴人受有上開傷害，係應注意且
    能注意而不注意，被告應負過失責任甚明。再者，告訴人確因遭被告之手推車撞
    倒在地而受有上開傷害，與被告之過失行為間，具有相當之因果關係。綜核上情
    ，本件事證明確，被告犯行洵堪認定，應依法論科。
二、核被告所為，係犯刑法第二百八十四條第一項前段之過失傷害罪。爰審酌被告之
    素行良好，尚無前科，及其過失程度之輕重、告訴人所受傷勢非輕，暨其犯罪後
    否認犯行，惟事後有意以新臺幣十萬元賠償告訴人，告訴人因認金額過低無法接
    受等一切情狀，量處如主文所示之刑，並諭知易科罰金之折算標準。
據上論斷，應依刑事訴訟法第二百九十九條第一項前段、刑法第二百八十四條第一項
前段、第四十一條，罰金罰鍰提高標準條例第一條前段、第二條，判決如主文。
本案經檢察官李學玨到庭執行職務
中      華      民      國    八十九    年      四      月    二十五    日
                                  台灣士林地方法院刑事第一庭
                                      法  官  陳  章  榮
右正本證明與原本無異。
如不服本判決，應於判決送達後十日內，向本院提出上訴狀。
                                      書記官  劉  提  幸
中      華      民      國    八十九    年      四      月    二十七    日
附錄本案論罪科刑法條全文：
刑法第二百八十四條第一項
  因過失傷害人者，處六月以下有期徒刑、拘役或五百元以下罰金。致重傷者，處一
  年以下有期徒刑、拘役或五百元下罰金。


司法院資訊處製作；財團法人民間司法改革基金會備份。
